【裁判字號】    89,易,56
【裁判日期】    891130
【裁判案由】    妨害公務
【裁判全文】
福建金門地方法院刑事判決八十九年度易字第五六號
    公  訴  人  福建金門地方法院檢察署檢察官
    被      告  甲○○
右列被告因妨害公務案件，經檢察官聲請簡易判決處刑（八十九年度偵字第一八五號
經本院金城簡易庭認為不得依簡易判決處刑（八十九年度城簡四十三號），改依通常
程序審理，判決如左：
    主  文
甲○○損壞公務員職務上掌管之文書，累犯，處有期徒刑參月。
    事  實
一、甲○○（原名辛西漢，於民國八十六年十一月二十四日改名），前曾因麻醉藥品
    管理條例經本院八十四年訴字第四○號判處有期徒刑三月確定，於八十五年六月
    六日以易科罰金執行完畢，竟不知悔改，甫因涉犯違反毒品危害防制條例案件，
    經福建金門地方法院檢察署檢察官八十九年度毒偵字第二號偵查在案，並核發傳
    票經合法送達拒不到庭應訊，該署檢察官依法核發拘票，應將甲○○於民國（下
    同）八十九年六月十五日前拘提到案，交由金門縣警察局金城警察所員警蔡俊毓
    執行，詎該員警於同日晚上九時許（檢察官誤繕為中午十二時許），在金門縣金
    城鎮○○路一五八巷三之二號執行拘提，並將職務上所保管之本署檢察官簽發拘
    票交付甲○○簽名時，甲○○竟基於妨害公務之犯意，於該員警交付之際，當場
    即徒手撕毀該文書，破壞失其原有之效用。
二、案經金門縣警察局移送福建金門地方法院檢察署檢察官偵查起訴。
    理  由
一、本案檢察官聲請以簡易判決處刑，本院認不宜以簡易判決處刑，改依通常程序審
    理判決，合先敘明。                                                      一、訊據被告甲○○矢口否認有妨害公務之犯行，辯稱：沒有撕毀拘票云云，然查
二、訊據被告被告甲○○對上開毀損公務員職務上所掌管之拘票文書之犯行，矢口否
    認，惟查，右開事實業據金門縣警察局金城警察所證人蔡俊毓於偵查時結證稱：
    八十九年六月十五日聲請拘票而在同日晚上九時許，我提示拘票，被告在簽收拘
    票時，故意將拘票撕成二半，我即將拘票取回等語屬實，被告所言顯係飾卸之詞
    ，不足採信，此外復有遭被告甲○○撕毀之福建金門地方法院檢察署檢察官所核
    發在卷足憑，被告犯行事證明確，洵堪認定。
二、核被告所為，係犯犯刑法第一百三十八條之妨害公務罪。被告於八十五年間，因
    麻醉藥品管理條例案件，經本院判處有期徒刑三月確定，於八十五年六月六日易
    科罰金執行完畢，有福建金門地方法院檢察署刑案資料查註記錄表一紙附卷可稽
    ，其於五年以內再犯本件有期徒刑以上之罪，為累犯，應依刑法第四十七條規定
    加重其刑。爰審酌被告之品行、犯罪動機、目的、手段、所生之危害及犯罪後之
    態度等一切情狀，量處如主文所刑。
據上論結，應依刑事訴訟法第二百九十九條第一項前段，刑法第一百三十八條、第四
十七條，判決如主文。
本案經檢察官林永義到庭執行職務
中    華    民    國      八十九      年    十一    月      三十    日
                                 福建金門地方法院刑事庭
                                          法  官 顏淑惠
右正本證明與原本無異。
如不服本判決，應於判決送達後十日內，向本院提出上訴狀。
                                          書記官  李成在
中    華    民    國      八十九      年    十一      月    三十      日
附錄本案論罪科刑法條全文：
刑法第一百三十八條
毀棄、損壞或隱匿公務員職務上掌管或委託第三人掌管之文書、圖畫、物品，或致令
不堪用者，處五年以下有期徒刑。


司法院資訊處製作；財團法人民間司法改革基金會備份。
